【裁判字號】    96,訴,1040
【裁判日期】    970305
【裁判案由】    強盜等
【裁判全文】
臺灣屏東地方法院刑事判決              96年度訴字第1040號
公  訴  人  臺灣屏東地方法院檢察署檢察官
被      告  丁○○
                    （另案羈押在臺灣屏東看守所）
            丙○○
                    （另案在臺灣屏東監獄受刑中）
共      同
指定辯護人  本院公設辯護人  戊○○
上列被告等因強盜等案件，經檢察官提起公訴（96年度偵字第46
66號、第4961號），本院判決如下：
    主  文
丁○○預備強盜，處有期徒刑陸月。又共同未經許可，無故持有
可發射子彈具有殺傷力之改造手槍，處有期徒刑參年陸月，併科
罰金新臺幣拾萬元，罰金如易服勞役，以新臺幣壹仟元折算壹日
，扣案改造手槍壹支（槍枝管制編號0000000000）沒收。又共同
攜帶兇器竊盜，處有期徒刑壹年。應執行有期徒刑肆年捌月，併
科罰金新臺幣拾萬元，罰金如易服勞役，以新臺幣壹仟元折算壹
日，扣案改造手槍壹支（槍枝管制編號0000000000）沒收。
丙○○共同未經許可，無故持有可發射子彈具有殺傷力之改造手
槍，累犯，處有期徒刑參年貳月，併科罰金新臺幣貳萬元，罰金
如易服勞役，以新臺幣壹仟元折算壹日，扣案改造手槍壹支（槍
枝管制編號0000000000）沒收。又共同攜帶兇器竊盜，累犯，處
有期徒刑拾月。應執行有期徒刑參年拾月，併科罰金新臺幣貳萬
元，罰金如易服勞役，以新臺幣壹仟元折算壹日，扣案改造手槍
壹支（槍枝管制編號0000000000）沒收。
    事  實
一、丁○○與丙○○為朋友關係。其中，丁○○曾於88年間，因
    毒品及偽造文書案件，先後為臺灣花蓮地方法院及本院判處
    有期徒刑7 月及有期徒刑5 月確定，並於89年8 月18日縮刑
    期滿執行完畢（執行完畢至本件行為時已逾5 年，不致使本
    件構成累犯）；丙○○則曾於93年間，因誣告及施用毒品案
    件，先後經本院及臺灣高雄地方法院判處有期徒刑2 月及有
    期徒刑6 月確定，並於95年4 月27日執行完畢（執行完畢至
    本件行為時尚未滿5 年，使本件構成累犯）。
二、詎丁○○、丙○○二人均不知警惕。其中丁○○明知非經主
    管機關許可，不得持有具殺傷力之改造手槍，竟仍基於持有
    上開手槍之犯意，於96年3 月間，在屏東縣東港鎮○○○○○道路旁，向綽號「烏龍輝」之不詳姓名成年男子收受具殺
    傷力之金屬製改造手槍1 支（為仿WALTHER 廠PPK/ S型半自
    動手槍製造之槍枝，換裝土造金屬槍管而成，槍枝管制編號
    為0000000000）及不具殺傷力之改造子彈5 顆後，無故加以
    持有。
三、96年6 月18日凌晨，丁○○因缺錢花用，竟基於預備強盜之
    犯意，與友人丙○○密謀共同持丁○○所有之上開手槍強盜
    超商財物。彼兩人為選定目標，遂由丁○○以電話向另一友
    人乙○○告知彼等之強盜計劃（乙○○不知丁○○、丙○○
    2 人欲攜帶手槍為之），並要求乙○○前往屏東縣新園鄉○○路30之1 號「巨蛋超商」內察看店內人員狀況後在附近把
    風，觀察附近派出所之動靜及等候接應（乙○○所為預備強
    盜犯行由本院另案審理）。楊、陳二人安排妥當後，隨即於
    當日凌晨，共同乘坐丙○○家中之機車（車牌已拆卸），攜
    帶上開槍彈，由屏東縣新園鄉○○路10之4 號出發，於當日
    2 時30分許抵達屏東縣新園鄉○○路30之1 號「巨蛋超商」
    外，乙○○則另在附近把風。丙○○下車後，旋即持丁○○
    甫交其共同持有之上開改造手槍進入店內，丁○○則空手進
    入，兩人均戴頭套、手套，預備進入店中行搶。惟因該店店
    員甲○○恰巧進入店內房間與客人談話，二人見店中無人看
    守，遂臨時變更強盜犯意為竊盜犯意（乙○○不知彼等犯意
    改變），著手開啟店內櫃檯，竊取其中現金約新臺幣2 萬元
    ，並於得手後，將贓款放入丁○○之皮包內。然在彼等得手
    後正欲離去之際，為店內多名男性客人發現後追打，二人見
    情勢不對，立刻落荒而逃，並於逃逸過程中，將丁○○之上
    開皮包遺落現場。皮包內除贓款外，尚有丁○○使用之手機
    1 具（門號0000000000，IMEI序號000000000000000） 。嗣
    經屏東縣警察局刑警隊及屏東縣警察局東港分局員警分別經
    由通訊監察及上開遺留手機資料循線查獲丁○○及丙○○2
    人，並由丙○○於96年7 月24日14時45分許，帶同警方於屏
    東縣新園鄉○○村○○路157 巷62號旁取出上開槍彈扣案。
四、案經屏東縣警察局移送臺灣屏東地方法院檢察署檢察官偵查
    起訴。
    理  由
壹、證據能力部分：
一、偵查中對被告以外之人（包括證人、被害人）所為之偵查筆
    錄，或被告以外之人向檢察官所提之書面陳述，性質上均屬
    傳聞證據，原則上不具有證據能力（刑事訴訟法第159 條第
    1 項參照）。惟現階段刑事訴訟法規定檢察官代表國家偵查
    犯罪、實施公訴，依法其有訊問被告、證人及鑑定人之權，
    證人、鑑定人且須具結，而實務運作時，檢察官偵查中向被
    告以外之人所取得之陳述，原則上均能遵守法律規定，不致
    違法取供，可信度極高，職是，被告以外之人前於偵查中已
    具結而為證述，除反對該項供述得具有證據能力之一方，已
    釋明「顯有不可信之情況」之理由外，不宜以該證人未能於
    審判中接受他造之反對詰問為由，遽指該證人於偵查中之陳
    述不具證據能力。刑事訴訟法第159 條之1 第2 項即明文規
    定: 「被告以外之人於偵查中向檢察官所為陳述，除顯有不
    可信之情況者外，得為證據。」查本案證人甲○○於檢察官
    偵查中所為之陳述，被告及其辯護人均未曾提及檢察官在偵
    查時有不法取供之情形，依上說明，其於偵查中之證言自均
    具有證據能力。
二、本件卷附通訊監察譯文（96年偵字第4666號卷第50頁），係
    屏東縣警察局刑警大隊依當時有效之通訊保障及監察法，向
    臺灣屏東地方法院檢察署聲請監聽，由檢察官核准後，就監
    聽錄音內容所為記載，此有該署96年屏檢光和監續字第202
    號通訊監察書1 分在卷可考（同前揭卷第61頁），故此項證
    據之取得並無違法之處，其監聽錄音應有證據能力。而屏東
    縣警察局刑警大隊人員依此錄音內容所製作之譯文，為派生
    證據（最高法院94年度台上字第1270號判決參照），因當事
    人及辯護人對其內容並未爭執或聲明異議，故亦有證據能力
    。
貳、實體部分：
一、前開事實業據被告丁○○、丙○○2 人於警詢、偵查及本院
    審理中坦承不諱，互核情節相符，且與另案被告乙○○以證
    人身分在本件審理時證述之情節及證人甲○○於偵查中證述
    之被害情節（96年偵字第4666號卷第296 頁參照）大致吻合
    ，復有電話通聯紀錄1 分（96年偵字第4666號卷第51頁）在
    卷可稽及上開改造手槍1 支及子彈5 顆扣案供憑。而扣案槍
    、彈經送內政部警政署刑事警察局鑑定結果認為「送鑑手槍
    係改造手槍，由仿WALTHER 廠PPK/ S型半自動手槍製造之槍
    枝，換裝土造金屬槍管而成，槍枝雖欠缺保險鈕及一側握把
    護木，惟不影響槍枝之擊發功能，可供擊發適用子彈，具殺
    傷力。送鑑子彈5 顆，認均非制式子彈，由金屬彈殼組合直
    徑7.9 ±0.5mm 金屬彈頭而成，採樣2 顆試射，無法擊發，
    認不具殺傷力。」其餘未經試射之子彈，經本院再次函請內
    政部警政署刑事警察局鑑定結果認為「送鑑未試射3 顆子彈
    ，經實際試射結果：其中1 顆雖可擊發，惟發射動能不足，
    認不具殺傷力；餘2 顆，無法擊發，認不具殺傷力。」此分
    別有該局刑鑑字第0960117442號槍彈鑑定書及96年12月20
    日刑鑑字第0960182378號函各1 分在卷足憑，亦即扣案槍、
    彈，僅改造手槍有殺傷力，子彈部分則無，是以本件事證已
    臻明確，被告犯行堪以認定。
二、被告丁○○、丙○○預備強盜他人財物之行為，係犯刑法第
    328 條第5 項預備強盜罪；被告2 人因見超商內無人看守，
    遂變更強盜犯意為竊盜犯意，共同持可為兇器之改造手槍竊
    取他人財物之行為，係犯刑法第321 條第1 項第3 款之加重
    竊盜罪；被告丁○○取得改造手槍後予以持有之行為及被告
    丙○○為預備強盜及竊取超商財物，與丁○○共同持有改造
    手槍之行為，均係犯槍砲彈藥刀械管制條例第8 條第4 項之
    無故持有改造手槍罪。被告丁○○早於起意預備強盜及著手
    竊盜之3 個月前持有扣案之改造手槍，並非為犯預備強盜罪
    及竊盜罪而持有該手槍，且被告於進入超商前即完成預備強
    盜行為，進入超商後始另行著手竊盜行為，二罪顯非以一行
    為所犯，且持有改造手槍罪、預備強盜罪及竊盜罪之客觀構
    成要件又不相同，故其所犯上開三罪，犯意均屬各別，罪名
    不同，應分論併罰。公訴意旨認為被告所犯加重竊盜與預備
    強盜罪係一行為觸犯數罪名，為想像競合，應有誤會。另被
    告丙○○持有扣案改造手槍之目的，即為犯本件預備強盜罪
    ，且於犯預備強盜罪之同時持有上開改造手槍，故係以一行
    為觸犯該兩罪名，應從一重之持有改造手槍罪處斷。其持有
    改造手槍後，另行起意竊盜，兩者犯意各別，罪名不同，其
    間雖有方法、結果之牽連關係，但自95年7 月1 日刑法修正
    施行後已無處罰「牽連犯」之明文，仍應分論併罰。被告2
    人就所犯持有改造手槍罪及攜帶兇器竊盜部分，有犯意聯絡
    及行為分擔，均為共同正犯。被告丁○○、丙○○及另案被
    告乙○○等3 人間雖就前開預備強盜犯行有犯意聯絡及行為
    分擔，但自95年7 月1 日刑法第28條修正施行後，已將所謂
    「預備共同正犯」排除在共同正犯概念外，故上開3 人就所
    犯預備強盜罪部分不成立共同正犯。又被告丙○○前有如事
    實欄所示之科刑及執行情形，有台灣高等法院被告前案紀錄
    表附卷足憑，其於刑之執行完畢後5 年內，故意再犯本件有
    期徒刑之兩罪，均為累犯，均應依法加重其刑。爰審酌被告
    2 人之智識程度、前科素行，本件之犯罪動機、目的、手段
    ，犯罪所得之利益，被害人所受損害，事後坦承犯行，態度
    尚稱良好等一切情狀，分別量處如主文所示之刑，並就所處
    罰金刑部分諭知易服勞役以折算標準後，合併定其等應執行
    之刑，以資懲儆。扣案改造手槍1 支為違禁物，應依法宣告
    沒收。扣案子彈因無殺傷力，非屬違禁物，故不併予宣告沒
    收。
據上論斷，應依刑事訴訟法第299 條第1 項前段，槍砲彈藥刀械
管制條例第8 條第4 項，刑法第11條前段、第28條、第321 條第
1項 第3 款、第328 條第5 項、第47條第1 項、第55條、第38條
第1 項第1 款、第42條第3 項、第51條第5 款，判決如主文。
中    華    民    國    97    年    3     月    5     日
                  刑事第四庭    審判長法  官  莊鎮遠
                                      法  官  蔡嘉裕
                                      法  官  王以齊
以上正本證明與原本無異。
如不服本判決應於收受本判決送達後十日內向本院提出上訴書狀，
其未敘述上訴理由者，並得於提起上訴後十日內向本院補提理由
書狀（均須按他造當事人之人數附繕本）「切勿逕送上級法院」
中    華    民    國    97    年    3     月    5     日
                                書記官  蔡進吉
附錄本判決論罪科刑法條：
槍砲彈藥刀械管制條例第8條
未經許可，製造、販賣或運輸鋼筆槍、瓦斯槍、麻醉槍、獵槍、
空氣槍或第4 條第1 項第1 款所定其他可發射金屬或子彈具有殺
傷力之各式槍砲者，處無期徒刑或5 年以上有期徒刑，併科新臺
幣1 千萬元以下罰金。
未經許可，轉讓、出租或出借前項所列槍枝者，處5 年以上有期
徒刑，併科新臺幣1 千萬元以下罰金。
意圖供自己或他人犯罪之用，而犯前二項之罪者，處無期徒刑或
7 年以上有期徒刑，併科新臺幣 1 千萬元以下罰金。
未經許可，持有、寄藏或意圖販賣而陳列第1 項所列槍枝者，處
3 年以上10年以下有期徒刑，併科新臺幣700 萬元以下罰金。第
1 項至第3 項之未遂犯罰之。
刑法第321條第1項第3款
犯竊盜罪而有左列情形之一者，處六月以上、五年以下有期徒刑
：
三、攜帶兇器而犯之者。
刑法第328條第5項
預備犯強盜罪者，處1 年以下有期徒刑、拘役或3 千元以下罰金
。


司法院資訊處製作；財團法人民間司法改革基金會備份。
